【裁判字號】    98,抗,1479
【裁判日期】    980928
【裁判案由】    確認優先承購權存在等
【裁判全文】
臺灣高等法院民事裁定                  98年度抗字第1479號
抗  告  人  丙○○
抗告人因與相對人乙○○、甲○○.
等事件，對於中華民國98年8月20日臺灣板橋地方法院98年度補
字第1060號所為裁定提起抗告，本院裁定如下：
    主  文
抗告駁回。
抗告訴訟費用由抗告人負擔。
    理  由
一、抗告意旨略以：抗告人係依土地法第104條及民法第426條之
    1 之規定提起確認優先承購權之訴訟，並確認抗告人就系爭
    坐落台北縣樹林市○○段884、885地號土地（下稱系爭土地
    ）有優先承購權時，抗告人方有依相對人乙○○與甲○○間
    之買賣契約價格支付價金，而相對人乙○○與甲○○方有移
    轉系爭土地予抗告人之義務，故本件訴訟於起訴時並無交易
    價額存在。又乙○○與甲○○係於民國79年間買賣系爭土地
    ，抗告人確認優先承購權係以乙○○與甲○○之買賣價格作
    為購買系爭土地之價格，79年間系爭土地之公告現值合計為
    新台幣（下同）6,358,490元，並非原審核定之31,667,090
    元。求為廢棄原裁定，並核定訴訟標的價額為6,358,490元
    。
二、按，訴訟標的之價額，由法院核定，民事訴訟法第77條之1
    第1項定有明文。而訴訟標的之價額，以起訴時之交易價額
    為準；無交易價額者，以原告就訴訟標的所有之利益為準，
    民事訴訟法第77條之1第2項亦規定甚明。同法第77條之2笫1
    項規定「以一訴主張數項標的者，其價額合併計算之。但所
    主張之數項標的互相競合或應為選擇者，其訴訟標的價額，
    應依其中價額最高者定之。」。抗告人起訴時訴之聲明計有
    3 項：(一)確認抗告人就系爭土地優先承購權存在(二)乙○○與
    甲○○就系爭土地於79年8 月16日所為之所有權移轉登記應
    塗銷(三)乙○○應按與甲○○簽訂之土地買賣契約之同一條件
    與抗告人訂立買賣契約，並於抗告人給付價金之同時將系爭
    土地所有權移轉登記予抗告人。其中第3 項係請求相對人乙
    ○○將系爭土地所有權移轉登記予抗告人，抗告人起訴之目
    的係取得系爭土地所有權，則系爭訴訟標的之價額應依起訴
    時系爭土地之交易價額（目前之價值）計算，則原裁定以系
    爭土地起訴時之公告現值作為交易價額，自無違誤。系爭土
    地884地號面積為135平方公尺，98年公告現值為每平方公尺
    97,320元，885地號面積為199平方公尺，公告現值每平方公
    尺93,110元，則系爭土地價值即訴訟標的價額為31,667,090
    元（計算式：97,320×135+ 93,110×199 = 31,667,090）
    ，依法應徵第一審裁判費290,696 元。原法院據此核定訴訟
    標的價額及第一審裁判費，於法洵無不合，抗告人執詞指摘
    原裁定不當，求為廢棄，為無理由，應予駁回。
三、據上論結，本件抗告為無理由，爰裁定如主文。
中    華    民    國    98    年     9    月    28    日
                    民事第二庭
                        審判長法  官  吳謙仁
                              法  官  黃莉雲
                              法  官  蘇瑞華
正本係照原本作成。
本裁定除以適用法規顯有錯誤為理由外，不得再抗告。如提起再
抗告，應於收受後10日內委任律師為代理人向本院提出再抗告狀
。並繳納再抗告費新台幣１千元。
中    華    民    國    98    年    9     月    28    日
                              書記官  賴以真


司法院資訊處製作；財團法人民間司法改革基金會備份。
